臺灣臺北地方法院民事裁定
111年度抗字第167號
抗  告  人    霖園開發建設股份有限公司

兼法定代理人  賴志忠

相  對  人    葉信志




上列當事人間聲請本票裁定事件，抗告人對於民國111年1月11日
本院111年度司票字第538號裁定提起抗告，本院裁定如下：
    主  文
抗告駁回。
抗告程序費用新臺幣壹仟元由抗告人連帶負擔。
    理  由
一、相對人聲請意旨略以：伊執有抗告人於民國111年1月3日共
    同簽發之付款地未載，金額新臺幣（下同）300萬元，利息
    未約定，免除作成拒絕證書，到期日111年1月4日之本票1紙
    （下稱系爭本票），詎於111年1月4日到期後經提示未獲付
    款，為此提出系爭本票，聲請裁定就300萬元及自111年1月4
    日起至清償日止按年息6%計算之利息強制執行等語。經原審
    裁定准許就300萬元及自111年1月4日起至清償日止按年息6%
    計算之利息得為強制執行。　　
二、抗告意旨略以：系爭本票雖有免除作成拒絕證書之記載，僅
    執票人未為提示者，應負舉證責任，非謂執票人可不於所定
    期限內為付款提示，執票人仍應向本票之發票人現實地出示
    票據原本，於提示未獲付款後，方得依票據法第123條規定
    准予本票強制執行。相對人提出系爭本票，未提出具體說明
    ，於何時、何地、向何人、以何種方式提示系爭本票，原審
    未加以調查，逕准為強制執行，顯有違誤等語，爰提起抗告
    ，請求廢棄原裁定並駁回相對人之請求。
三、按執票人向本票發票人行使追索權時，得聲請法院裁定後強
    制執行，票據法第123條定有明文。又本票執票人依上開法
    條之規定，聲請法院裁定許可對發票人強制執行，係屬非訟
    事件程序。法院僅就形式上審查得否准許強制執行，此項裁
    定並無確定實體上法律關係存否之效力。如發票人就票據債
    務之存否有爭執時，應由發票人提起確認之訴，以資解決。
    且發票人如主張執票人未為提示，依票據法第124條準用同
    法第95條但書之規定，應由其負舉證之責（最高法院56年台
    抗字第714號、57年台抗字第76號、84年度台抗字第22號裁
    判意旨參照）。經查，相對人上開主張，業據其提出系爭本
    票影本為證，經原審就系爭本票為形式上審查，認其已具備
    本票之法定記載事項，而依票據法第123條裁定准許強制執
    行如上所述，核無違誤。抗告人雖稱相對人未具體提出以何
    種方式為付款之提示云云，惟依票據法第124條準用同法第9
    5條但書之規定，系爭本票既有免除作成拒絕證書之記載（
    見原審卷第8頁），自應由抗告人就未提示之事實負舉證責
    任，抗告人徒以前詞為辯，而未提出具體事證以實其說，自
    無足採。抗告意旨指摘原裁定不當，求予廢棄，為無理由，
    應予駁回。
四、據上論結，本件抗告為無理由，裁定如主文。
中　　華　　民　　國　　111 　年　　2 　　月　　24　　日

                  民事第六庭    審判長法  官  許純芳

                                      法  官  劉宇霖

                                      法  官  陳智暉

以上正本係照原本作成。
本裁定僅得以適用法規顯有錯誤為理由提起再抗告。如提起再抗
告，應於裁定送達後10日內委任律師為代理人向本院提出再抗告
狀，並繳納再抗告費新臺幣1,000元。
中　　華　　民　　國　　111 　年　　2 　　月　　24　　日

                  　　　　　    　　　書記官  陳嬿舒